【裁判字號】    98,裁,1620
【裁判日期】    980625
【裁判案由】    虛報進口貨物
【裁判全文】
最  高  行  政  法  院  裁  定
                                      98年度裁字第1620號
上  訴  人  葉姿萓即寶軒企業行
訴訟代理人  宋明政律師
被 上訴 人  財政部高雄關稅局
代  表  人  蔡秋吉
上列當事人間虛報進口貨物事件，上訴人對於中華民國98年2月
12日高雄高等行政法院97年度訴字第761號判決，提起上訴，本
院裁定如下：
    主  文
上訴駁回。
上訴審訴訟費用由上訴人負擔。
    理  由
一、按對於高等行政法院判決之上訴，非以其違背法令為理由，
    不得為之，行政訴訟法第242條定有明文。依同法第243條第
    1項規定，判決不適用法規或適用不當者，為違背法令；而
    判決有同條第2項所列各款情形之一者，為當然違背法令。
    是當事人對於高等行政法院判決上訴，如依行政訴訟法第24
    3條第1項規定，以高等行政法院判決有不適用法規或適用不
    當為理由時，其上訴狀或理由書應有具體之指摘，並揭示該
    法規之條項或其內容；若係成文法以外之法則，應揭示該法
    則之旨趣；倘為司法院解釋或本院之判例，則應揭示該判解
    之字號或其內容。如以行政訴訟法第243條第2項所列各款情
    形為理由時，其上訴狀或理由書，應揭示合於該條項各款之
    事實。上訴狀或理由書如未依此項方法表明，或其所表明者
    與上開法條規定不合時，即難認為已對高等行政法院判決之
    違背法令有具體之指摘，其上訴自難認為合法。
二、本件上訴人對於高等行政法院判決上訴，主張：（一）依行
    政罰法第24條一事不二罰規定，本件被上訴人認上訴人以一
    「繳驗不實發票」之行為，同時違反海關緝私條例第1項第3
    款、加值型及非加值型營業稅法第51條第7款及貨物稅條例
    第32條第10款等規定，惟被上訴人僅得從一重處斷，被上訴
    人併予處罰，原判決未予糾正，有不適用法規之違法。（二
    ）依海關緝私條例第37條第1項第3款規定，須以致逃漏進口
    稅為處罰要件。上訴人委託勝大報關行股份有限公司（下稱
    勝大報關行）進口系爭車輛，依所交付予勝大報關行之日新
    通商株式會社出具之發票，可知系爭車輛價值記載金額高於
    被上訴人所核估之金額，倘非該報關行擅自偽造發票，即不
    生逃漏進口關稅之結果，原判決認上訴人提供不實發票申報
    ，顯有適用法規不當之違法。（三）依關稅法第18條第2項
    規定，上訴人繳納之保證金並非關稅、貨物稅或營業稅，無
    所納稅額與應納稅額差額存在，尚未發生逃漏稅結果。原判
    決認是否漏稅應以實到貨物應繳稅額與申報稅額計算，本件
    進口貨物申報金額為日幣105萬元，而實際金額為日幣320萬
    元，依此計算結果上訴人有漏稅情事云云，原判決未說明認
    定所憑依據，自屬不備理由之違誤。（四）被上訴人以系爭
    車輛於日本零售價格作為核定完稅價格，惟該價格並非關稅
    法第29條第1項所稱交易價格，且漏未扣除車輛一年份之折
    舊金額，被上訴人適用法律錯誤，原判決未予糾正，且認本
    件與進口舊汽車核估作業要點情形有別，不得適用云云，原
    判決自非允洽，有適用法規不當之違法等語，為其論據。查
    原判決已就上訴人有繳驗不實發票逃漏進口稅款之事實，被
    上訴人據以核定追徵進口稅款及裁處所漏關稅額2倍罰鍰、
    所漏營業稅額2倍罰鍰及所漏貨物稅額5倍罰鍰，於法並無不
    合等情，依調查證據之辯論結果詳述其得心證之理由。上訴
    人繳驗不實發票，逃漏進口稅、營業稅、貨物稅，構成海關
    緝私條例第37條第1項第3款、加值型及非加值型營業稅法第
    51條第7款、貨物稅條例第32條第10款規定情事，該三法條
    規範保護之法益、違反行政法上之義務各不相同，處罰之目
    的、違規構成要件亦不同，雖於貨物進口時應將進口稅、營
    業稅、貨物稅申報於同一紙進口報單上之不同稅目欄，仍係
    屬實質上之數行為違反數法條而處罰結果不一者，自得併合
    處罰，並無違反一事不二罰之法理，原判決因而維持被上訴
    人之上開罰鍰處分，認事用法均無違誤。核其上訴理由，無
    非係就原審取捨證據、認定事實之職權行使，指摘其為不當
    ，並就原審已論斷者，泛言未論斷，或就原審所為論斷，泛
    言其論斷矛盾，或有違租稅法定原則，非具體表明合於不適
    用法規、適用法規不當、或行政訴訟法第243條第2項所列各
    款之情形，難認對該判決之如何違背法令已有具體之指摘。
    依首開規定及說明，應認其上訴為不合法。
三、據上論結，本件上訴為不合法。依行政訴訟法第249條第1項
    前段、第104條、民事訴訟法第95條、第78條，裁定如主文
    。
中    華    民    國    98    年    6     月    25    日
                    最高行政法院第一庭
                        審判長法官  鄭  淑  貞
                              法官  鄭  忠  仁
                              法官  黃  本  仁
                              法官  帥  嘉  寶
                              法官  胡  方  新
以  上  正  本  證  明  與  原  本  無  異
中    華    民    國    98    年    6     月    26    日
                              書記官  郭  育  玎


司法院資訊處製作；財團法人民間司法改革基金會備份。
